【裁判字號】    99,交簡上,145
【裁判日期】    990430
【裁判案由】    業務過失傷害
【裁判全文】
臺灣臺中地方法院刑事判決           99年度交簡上字第145號
上  訴  人
即  被  告  甲○○
上列上訴人即被告因業務過失傷害案件，不服本院中華民國98年
12月21日98年度交簡字第217號第一審簡易判決（起訴案號：臺
灣臺中地方法院檢察署98年度偵字第20351號），提起上訴，本
院管轄之第二審合議庭判決如下：
    主    文
原判決撤銷。
甲○○從事業務之人，因業務上之過失傷害人，處拘役伍拾日，
如易科罰金，以新臺幣壹仟元折算壹日，緩刑貳年。
    犯罪事實
一、甲○○受僱於臺中市大榮貨運公司擔任司機，為從事駕駛業
    務之人。於民國98年2月25日早上9時許，駕駛車牌號碼
    066-JW號營業小貨車，沿臺中市○區○○○街由三民西路往
    南屯路方向行駛，於同日上午9時35分許，途經臺中市○區
    ○○○街與大忠南街222巷之無號誌交岔路口，本應注意汽
    車行駛至無號誌之交岔路口，應減速慢行，作隨時停車之準
    備。而依當時情形，天候晴、日間自然光線、柏油路面、乾
    燥、無缺陷、無障礙物，視距良好，並無不能注意之情事，
    竟疏未注意及此，貿然直行欲穿越路口。適有乙○○騎乘車
    牌號碼J3M-275號重型機車，沿臺中市○區○○○街222巷由
    大忠南街往忠明南路方向行駛至此路口，亦疏未注意支線道
    車應暫停讓幹線道車先行，即貿然直行穿越路口，甲○○見
    乙○○騎乘機車自其左方駛出時，已煞車不及，乙○○之機
    車車頭因而與甲○○之營業小貨車右前車頭發生碰撞，乙○
    ○當場人車倒地而受有頭部外傷併頭皮撕裂傷、左臉撕裂傷
    、臀部挫傷及多處擦傷等傷害。甲○○肇事後，於未經有偵
    查權公務員或機關，發覺犯罪前，即留在事故現場，向到場
    處理警員自承犯行，進而接受裁判。
二、案經乙○○訴由臺中縣警察局太平分局報請臺灣臺中地方法
    院檢察署檢察官偵查起訴，本院原審認為甲○○自白犯罪，
    宜以簡易判決處刑，逕以簡易判決處刑。
    理    由
一、證據能力部分：按被告以外之人於審判外之陳述，雖不符前
    4條（指刑事訴訟法第159條之1至第159條之4）之規定，而
    經當事人於審判程序同意作為證據，法院審酌該言詞陳述或
    書面陳述作成之情況，認為適當者，亦得為證據，刑事訴訟
    法第159條之5第1項定有明文。本件上訴人即被告甲○○（
    下稱被告）就檢察官所提出證據之證據能力，同意作為證據
    ，本院審酌各該證據作成時之情況，亦認為適當，自具有證
    據能力，合先敘明。
二、認定犯罪事實所憑之證據：
  (一)被告甲○○於警詢、偵訊、前審、本院準備程序及審理時，
    均坦承無誤。
  (二)證人即告訴人乙○○於警詢時之證述。
  (三)道路交通事故現場圖、道路交通事故調查報告表(一)、(二)、現
    場照片13張及告訴人所提之照片5張、告訴人所提之診斷證
    明書2份及受傷照片4張。
  (四)臺灣省臺中市區行車事故鑑定委員會98年4月23日中市行第
    0000000000號鑑定意見書，亦認定被告為本件車禍之肇事次
    因，告訴人則為肇事主因。
  (五)綜上，本件被告業務過失傷害之事證明確，其犯行堪以認定
    。
三、論罪科刑之理由：
  (一)查被告為臺中市大榮貨運公司之司機，以駕駛貨車等為其工
    作項目，為從事駕駛業務之人，故核其所為，係犯刑法第
    284條第2項前段之業務過失傷害罪。又查被告於肇事後，未
    經司法警察機關發覺前，即於警方前往現場處理時，當場承
    認為肇事人，向警方自首而受裁判，有臺中市○○○道路交
    通事故肇事人自首情形紀錄表1份可憑，爰依刑法第62條前
    段規定，減輕其刑。
  (二)原審詳察，以被告罪證明確，予以論罪科刑，固非無見。惟
    按：量刑之輕重，固屬事實審法院得依職權自由裁量之事項
    ，惟仍應受比例原則及公平原則之限制，否則其判決即非適
    法。刑事審判旨在實現刑罰權分配的正義，故法院對有罪被
    告之科刑，應符合罪刑相當之原則，使輕重得宜，罰當其罪
    ，以契合社會之法律感情，此所以刑法第57條明定科刑時應
    審酌一切情狀，尤應注意該條各款所列事項以為科刑輕重之
    標準（最高法院93年度台上字第5073號判決可參）。查，原
    審審酌犯罪事實，量處被告有期徒刑4月之刑，並諭知易科
    罰金之折算標準，惟衡諸告訴人所受之傷勢為頭部外傷併頭
    皮撕裂傷、左臉撕裂傷、臀部挫傷及多處擦傷之傷害，傷勢
    尚非嚴重，且被告亦非肇事主因，是原審處以有期徒刑4月
    ，如易科罰金，以新台幣1000元折算1日，其量刑實失之過
    重，而難認已符合比例及公平原則，該輕重失衡之情形，尚
    有未當。被告上訴意旨認原審量刑過重為有理由，自應由本
    院合議庭予以撤銷改判。
  (三)爰審酌被告業務過失傷害致告訴人身體受傷，惟危害尚非嚴
    重，併參酌被告於本案之過失程度等一切情況，量處如主文
    所示之刑，並諭知以新台幣1千元折算1日之易科罰金折算標
    準。末查被告素行良好，前未曾受有期徒刑之宣告，有臺灣
    高等法院被告前案紀錄表1份在卷可稽，其因一時過失致為
    本件犯行，且犯後已與告訴人達成和解，有本院99年度簡字
    第282號和解筆錄影本1份在卷可憑，被告經此教訓，應知警
    惕，諒無再犯之虞，本院綜核各情，認對其所宣告之刑，以
    暫不執行為適當，爰併予宣告緩刑2年，以啟自新。
四、應適用之法條：
  (一)刑事訴訟法第455條之1第1項、第3項、第369條第1項前段、
    第364條、第299條第1項前段。
  (二)刑法第284條第2項前段、第62條前段、第41條第1項前段、
    第74條第1項第1款。
  (三)刑法施行法第1條之1第1項、第2項前段。
本案經檢察官謝志遠到庭執行職務。
中    華    民    國    99    年    4     月    30    日
                刑事第十六庭  審判長法  官  巫淑芳
                                    法  官  劉麗瑛
                                    法  官  黃建都
以上正本證明與原本無異。
本件不得上訴。
                                    書記官  賴玉真
中    華    民    國    99    年    4     月    30    日

司法院資訊處製作；財團法人民間司法改革基金會備份。
